【裁判字號】    99,易,3481
【裁判日期】    991230
【裁判案由】    毒品危害防制條例
【裁判全文】
臺灣臺北地方法院刑事判決              99年度易字第3481號
公  訴  人  臺灣臺北地方法院檢察署檢察官
被      告  李義正
上列被告因違反毒品危害防制條例案件，經檢察官提起公訴（99
年度毒偵字第3964號），本院判決如下：
    主  文
李義正施用第二級毒品，累犯，處有期徒刑陸月，如易科罰金以
新臺幣壹仟元折算壹日。
    事  實
一、李義正前於民國98年間，因施用毒品案件，經本院以98年度
    毒聲字第146 號裁定令入觀察勒戒處所執行觀察、勒戒，嗣
    並確定，98年5 月4 日開始執行，因已無繼續施用毒品之傾
    向，於98年6 月6 日出所執行完畢，經臺灣臺灣臺北地方法
    院檢察署檢察官於98年6 月8 日以98年度毒偵字第405 號為
    不起訴處分。復於99年間，因違反毒品危害防制條例（施用
    毒品）案件，經本院於99年1 月15日以99年度簡字第142 號
    判決判處有期徒刑2 月，嗣並確定，99年5 月12日易科罰金
    執行完畢。又於99年間，因違反毒品危防制條例（施用毒品
    ）案件，經本院於99年8 月20日以99年度簡字第3052號判決
    判處有期徒刑4 月，嗣並確定，99年12月10日入監執行，現
    已執行完畢（此部分尚未構成累犯）。
二、詎李義正仍不知悔改，於前開觀察、勒戒執行完畢之5 年內
    ，即99年9 月15日某時許，在臺北市○○區○○路2 段320
    巷71號5 樓住處內，以燒烤玻璃球吸食器之方式施用甲基安
    非他命1 次。嗣因李義正經內政部警政署列為矯治毒品調驗
    人口，而於同年月17日17時41分許，至臺北市政府警察局萬
    華分局西園路派出所接受採尿送驗後，始知上情。
三、案經臺北市政府警察局萬華分局報請臺灣臺北地方法院檢察
    署檢察官偵查起訴。
    理  由
一、前開事實，已據被告李義正於檢察官偵查及本院審理時坦承
    不諱，而被告於99年9 月17日17時41分許，至臺北市政府警
    察局萬華分局西園路派出所接受採尿送驗，經送鑑定，確呈
    甲基安非他命、安非他命陽性反應，有臺灣尖端先進生技醫
    藥股份有限公司99年10月1 日之濫用藥物檢驗報告在卷可稽
    ；參以施用安非他命後，總計約有施用劑量之90% 在3 至4
    天內由尿液排出，其代物無甲基安非他命成分，故施用安非
    他命後，其尿液不致檢出甲基安非他命陽性反應；而施用甲
    基安非他命後，其尿液可檢出甲基安非他命和其代謝物安非
    他命成分。目前國內緝獲之白色結晶或粉末狀安非他命毒品
    ，其成分多為甲基安非他命，此有行政院衛生署管制藥品管
    理局93年11月2 日管檢字第0930010499號函可佐，顯見被告
    確曾於前開時、地施用甲基安非他命1 次至明，公訴人起訴
    書認被告乃係施用安非他命等語，容有誤會。基上，被告前
    開自白與事實相符，應可採信。本件事證明確，被告犯行，
    堪以認定。
二、被告前於98年間，因施用毒品案件，經本院以98年度毒聲字
    第146 號裁定令入觀察勒戒處所執行觀察、勒戒，嗣並確定
    ，98年5 月4 日開始執行，因已無繼續施用毒品之傾向，於
    98年6 月6 日出所執行完畢，經臺灣臺灣臺北地方法院檢察
    署檢察官於98年6 月8 日以98年度毒偵字第405 號為不起訴
    處分，除有前開不起訴處分書網路擷取本在卷可參外，復有
    臺灣高等法院被告前案紀錄表在卷可稽，被告於前開觀察、
    勒戒執行完畢後之5 年內，再犯本件施用甲基安非他命之犯
    行，依據毒品危害防制條例第20條第3 項規定之反面解釋，
    被告所犯之本件施用甲基安非他命犯行，已毋需再施以觀察
    、勒戒及強制戒治之必要，附此敘明。
三、論罪科刑的理由：
（一）查甲基安非他命為毒品危害防制條例第2 條第2 項第2 款
      所規定之第二級毒品。核被告所為，係犯毒品危害防制條
      例第10條第2 項施用第二級毒品罪，其持有第二級毒品甲
      基安非他命為施用第二級毒品甲基安非他命之階段行為，
      不另論罪。
（二）被告有如事實欄所載之已執行完畢前科紀錄，有臺灣高等
      法院被告前案紀錄表在卷可參，其於5 年之內故意再犯本
      件有期徒刑以上之罪，核屬累犯，爰依刑法第47條第1 項
      之規定，加重本刑至二分之一。
（三）爰審酌被告已有如前所述之毒品前科，經過觀察、勒戒及
      刑罰執行，猶不知戒除施用第二級毒品甲基安非他命之惡
      習，尤有甚者，其於觸犯本案前，更因施用毒品案件，經
      本院判處有期徒刑4 月，嗣並確定，除有前開之前案紀錄
      表在卷可參外，復有本院99年度簡字第3052號判決書網路
      擷取本在卷可佐（此部分現已執行完畢，未構成累犯），
      足見其抗拒毒品之意志力薄弱，所生自我戕害之結果、犯
      罪後於本院審理中尚能坦承犯行而態度良好等一切情狀，
      量處如主文所示之刑，並諭知易科罰金之折算標準。
據上論斷，應依刑事訴訟法第刑事訴訟法第284 條之1 、第299
條第1 項前段，毒品危害防制條例第10條第2 項，刑法第47條第
1 項、第41條第1 項前段，判決如主文。
本案經檢察官葉雅婷到庭執行職務
中    華    民    國    99    年    12    月    30    日
                  刑事第十一庭  法  官  蔡守訓
上正本證明與原本無異。
如不服本判決應於收受送達後10日內向本院提出上訴書狀，並應
敘述具體理由；其未敘述上訴理由者，應於上訴期間屆滿後20日
內向本院補提理由書（均須按他造當事人之人數附繕本）「切勿
逕送上級法院」。
                                書記官  許婉如
中    華    民    國    99    年    12    月    30    日
附錄論罪科刑之條文：
毒品危害防制條例第10條
施用第一級毒品者，處 6 月以上 5 年以下有期徒刑。
施用第二級毒品者，處 3 年以下有期徒刑。

司法院資訊處製作；財團法人民間司法改革基金會備份。
